臺灣臺中地方法院民事判決　96年度訴字第1908號
原　　　告　甲○○
被　　　告　乙○○
上當事人間因刑事附帶民事訴訟請求損害賠償事件，經本院刑事
庭移送前來，經本院於民國96年8月24日言詞辯論終結，判決如
下：
    主    文
被告應給付原告新臺幣伍萬壹仟伍佰玖拾元，及自民國96年5 月
26日起至清償日止，按年息百分之5計算之利息。
原告其餘之訴駁回。
訴訟費用由由被告負擔百分之八，餘由原告負擔。
    事實及理由
壹、原告起訴主張：兩造原為夫妻，被告於民國（下同）96年3
    月26日21時許，在臺中市○區○○里○○街14號5樓住處，
    因細故與原告發生口角，以折疊式鐵椅子毆打原告之身體，
    致原告受有左手、左手肘瘀青及右手肘紅腫等傷害。業經臺
    灣臺中地方法院96年度簡字第524號刑事簡易判決處拘役50
    日。被告不法侵害原告之身體，原告自得對其請求損害賠償
    。為此爰依民法第184條第1項前段、第193條第1項、第195
    條第1項前段規定請求。茲請求：1.醫藥費用：新臺幣（下
    同）10萬元；2.勞動能力喪失：原告因本件傷害，1年期間
    無法工作，以每月薪資2萬元計算，請求勞動能力喪失之損
    害24萬元（計算式：2萬元×12月＝24萬元）；3.精神慰撫
    金：30萬元；上開合計64萬元（計算式：10萬+24萬+30萬＝
    64萬元）等語。並聲明：被告應給付原告64萬元及自起訴狀
    繕本送達翌日起至清償日止，按年息5%計算之利息。
貳、被告則以：對於刑案之事實不爭執，惟已提起上訴，於本院
    96年度簡上字第714號審理中。被告初中畢業，從事土水工
    ，現在已經很少工作，每月收入約2萬餘元，財產有公寓房
    屋一棟，與原告已離婚，有三子一女，均已成年等語置辯。
    並聲明：駁回原告之訴。
參、得心證之理由：
一、本件原告主張被告有於96年3 月26日21時許，在臺中市○區
    ○○里○○街14號5樓住處，因細故與原告發生口角，以折
    疊式鐵椅子毆打原告之身體，致原告受有左手、左手肘瘀青
    及右手肘紅腫等傷害之事實，有其提出與所述情節相符之中
    國醫藥大學附設醫院、榮德中醫診所診斷證明書、醫療收據
    、離婚協議書及中國醫藥大學附設醫院收據等影本各一份附
    卷為證，且被告因本件傷害之不法行為，其刑案部分業經臺
    灣臺中地方法院96年度簡字第524號刑事判決：「乙○○傷
    害人之身體，處拘役伍拾日，如易科罰金，以佰元折算壹
    日。」等情，為兩造所不爭，並有前開刑事全卷影本附卷為
    憑，即被告於本院言詞辯論期日對上開刑案之事實亦不爭執
    ，足見原告之主張，應可採信為真實。依上，被告對原告自
    應負侵權行為之損害賠償責任。從而，原告憑以請求被告賠
    償原告因此造成之損害，即應准許。
二、次就原告請求被告賠償醫療費用部分，其金額是否合理、必
    要以論：經查原告主張其因遭被告傷害，致原告受有左手、
    左手肘瘀青及右手肘紅腫等傷害，爰請求醫藥費及證明書費
    用合計10萬之事實，固有其提出前揭卷附中國醫藥大學附設
    醫院、榮德中醫診所診斷證明書、醫療收據及中國醫藥大學
    附設醫院收據等影本各一份為證，然依上開書證之記載可知
    ，原告於中國醫藥大學附設醫院醫療支出計為870元，其於
    榮德中醫診所醫療支出計為720元，合計為1590元，即被告
    就上開文書之真正亦不爭執，是參酌原告所受傷害情節暨卷
    附稽證觀察，其此部分之支出應屬實在，且屬必要之支出，
    是原告請求醫療費用之金額，於1590元之範圍內應屬適當，
    而為可採，其逾此範圍之請求即屬無據。依上，原告於此部
    分得請求被告賠償之金額合計為1590元。至原告主張其因本
    件傷害，1年期間無法工作，以每月薪資2萬元計算，請求勞
    動能力喪失之損害24萬元云云，然查原告就其在本件事故發
    生時，究竟從事何項工作，有無領取每月薪資2萬元乙節，
    並無舉證以實其說，甚而觀諸前揭卷附診斷證明書所載，原
    告僅係受有左手、左手肘瘀青及右手肘紅腫等傷害，其亦無
    法證明原告勞動能力之減少，是否已達不能工作之標準，依
    上可見原告之主張顯舉證未足，則其猶憑以訴請被告賠償原
    告勞動能力喪失之損害，共計24萬元云云，此部分即屬無據
    。
三、末就原告請求精神慰藉金30萬元部分，其金額是否相當以論
    ：按因故意或過失，不法侵害他人之權利者，負損害賠償責
    任。又不法侵害他人之身體、健康、名譽、自由……者，被
    害人雖非財產上之損害，亦得請求賠償相當之金額，民法第
    一百八十四條第一項前段、第一百九十五條第一項前段分別
    定有明文。本件原告主張原告因被告傷害行為而受有左手、
    左手肘瘀青及右手肘紅腫等傷害，精神上備感痛苦，爰請求
    30萬元之精神慰撫金等語。被告則以前揭情詞置辯，並陳稱
    ：被告初中畢業，從事土水工，現在已經很少工作，每月收
    入約2萬餘元，財產有公寓房屋一棟，與原告已離婚，有三
    子一女，均已成年等語。按慰撫金數額之酌定應斟酌加害行
    為、加害人之身分、地位、家庭經濟或能力、請求人所受痛
    苦之程度等一切情狀（最高法院四十八年度台上字第一九八
    二號判決要旨參照）。本院斟酌人之身體、健康無價，兩造
    於本件事故發生時仍係夫妻關係，被告僅因細故即以鐵製摺
    疊椅攻擊原告，不知循理性途徑解決紛爭，對原告之身體及
    心理上所造成之損害非輕，原告因本件傷害所致之傷勢係原
    告左手、左手肘瘀青及右手肘紅腫，其損害情節尚屬輕微，
    被告初中畢業，從事土水工，現在已經很少工作，每月收入
    約2萬餘元，財產有公寓房屋一棟，與原告已離婚，有三子
    一女，均已成年，且事故迄今兩造未能達成和解等情狀，認
    為原告之請求之精神上損害應以5萬元為適當，是原告主張
    精神慰撫金30萬元，顯屬過高，應予核減為5萬元，其逾此
    數額之請求，即屬無據。
肆、綜上所述，原告依據民法侵權行為之法律關係，得請求被告
    賠償其因本件傷害所受之損害，其金額合計為51590元。從
    而，原告所請於51590元之範圍內，洵屬正當，應予准許，
    其餘逾此範圍之請求，則非有據，應予駁回。又原告併請求
    自起訴狀繕本送達翌日即96年5月26日起至清償日止，按法
    定利率年息百分之5計算之遲延利息，核無不合，併予准許
    ，爰為判決如主文所示。
伍、本件事證已臻明確，兩造其餘之攻擊防禦方法無逐一論述之
    必要，附此敘明。
陸、訴訟費用負擔之依據：民事訴訟法第七十九條。
中　　華　　民　　國　　96　　年　　9 　　月　　21　　日
                  民事第二庭    法  官  呂明坤
正本係照原本作成。
如對本判決上訴，須於判決送達後20日內向本院提出上訴狀。
中　　華　　民　　國　　96　　年　　9 　　月　　21　　日
                                書記官  吳慕先
